【裁判字號】    97,勞訴,47
【裁判日期】    980225
【裁判案由】    確認僱傭關係存在等
【裁判全文】
臺灣臺北地方法院民事裁定              97年度勞訴字第47號
原      告  甲○○
                        號2樓.
訴訟代理人  廖修譽律師
複代理人    劉嘉瑜律師
上列原告與被告宏正自動科技股份有限公司間請求確認僱傭關係
存在等事件，本院裁定如下：
    主    文
本件訴訟標的金（價）額核定為新台幣捌佰貳拾捌萬柒仟肆佰零
壹元。
原告應於收受本件裁定送達五日內，向本院補繳裁判費新台幣壹
萬玖仟肆佰捌拾伍元，逾期不繳，即駁回原告之訴。
    理    由
一、上列原告與被告宏正自動科技股份有限公司間請求確認僱傭
    關係存在等事件，原告起訴僅繳納裁判費新台幣陸萬仟伍
    佰捌拾陸元。
二、經查，本件訴訟標的金（價）額，就原告97年5月15日書狀
    訴之聲明第一、二、三項係原告請求確認兩造間僱傭關係，
    並請求此期間內原告可獲得之薪資、獎金、津貼給付，依民
    事訴訟法第77條之10，其僱傭關係之存續期間應以10年計算
    ，是以此三項訴訟標的金（價）額合計核定為新台幣伍佰柒
    拾壹萬仟貳佰肆拾元（計算式：（41,127x 12+ 17450+
    17450+ 35900+ 7000)x 10= 0000000）。
二、又，原告訴之聲明第四項除請求給付現金紅利外，另請求給
    付紅利轉增資股票及員工認股權證，查被告為上市公司，就
    股票部分，依民事訴訟法第77條之1，自應以起訴時（96年8
    月3日）被告股票之收盤價每股172.5元計算，至於員工認股
    權證部分，其性質係賦予員工於將來一定期限內，可以認股
    辦法所規定之價格（按本件係不低於員工認股權證發行日被
    告公司普通股收盤價）認購被告公司股票之權利，其目的係
    用以鼓勵員工認真工作，若公司將來股價上漲，員工亦可因
    行使此認股權而獲得價差利益。員工認股權憑證不得以繼承
    以外之方式為讓與（公司法第167條之2第2項參照），以致
    無實際成交價額可資認定，依民事訴訟法第77條之1，其價
    額以原告就訴訟標的所有之利益為準。查員工行使時此類認
    股權時，其所給付之對價固僅為認股辦法所規定之價格，然
    其所獲得之對待給付則係被告公司之普通股股票，是以起訴
    時原告就系爭員工認股權憑證可獲得之客觀利益，應係起訴
    時被告公司之普通股股票價額，至於原告為行使認股權，固
    需給付之認股價格，然此係對價尚不得自訴訟標的之價額中
    扣除，正如一般當事人基於買賣契約請求給付買賣標的物時
    ，固須依約給付買賣價金，然仍不得主張其訴訟標的價額之
    計算應扣除其買賣價金，甚為灼然，是以原告主張應將其認
    股價格自訴訟標的價額中扣除，尚屬無據。是以原告訴之聲
    明第4項請求現金紅利、盈餘轉增資股票、員工認股權憑證
    之訴訟標的金（價）額合計應為新台幣貳佰伍拾柒萬肆仟壹
    佰陸拾壹元（計算式：148293+(12813+ 1250)x172.5=
    0000000，小數點以下四捨五入）。
三、綜上，合計本件訴訟標的金（價）額核定為新台幣捌佰貳拾
    捌萬柒仟肆佰零壹元，應徵第一審裁判費新台幣捌萬仟零
    柒拾壹元，原告僅繳納新台幣陸萬仟伍佰捌拾陸元，尚欠
    新台幣壹萬玖仟肆佰捌拾伍元，茲依民事訴訟法第249條第1
    項但書之規定，限原告於收受本件裁定送達5日內，向本院
    補繳上述不足額之裁判費，逾期不繳，即駁回原告之訴，特
    此裁定。
中    華    民    國    98    年    2     月    25    日
                  民事第三庭    法  官  陳怡雯
以上正本係照原本作成
如不服本裁定關於核定訴訟標的價額部分，應於送達後10日內向
本院提出抗告狀，並繳納抗告費新臺幣1,000元；關於命補繳裁
判費部分，不得抗告。
中    華    民    國    98    年    2     月    25    日
                                書記官  陳黎諭


司法院資訊處製作；財團法人民間司法改革基金會備份。
